臺灣高等法院花蓮分院刑事判決
上　訴　人
即　被　告　丙○○
　　　　　　　　　　現於臺灣花蓮看守所羈押中
指定辯護人　黃健弘律師
上列上訴人即被告因準強盜案件，不服臺灣臺東地方法院95年度
訴字第234號中華民國95年12月22日第1審判決（起訴案號：臺灣
臺東地方法院檢察署95年度偵字第2180號），提起上訴，本院判
決如下：
    主  文
上訴駁回。
    事實及理由
一、檢察官起訴被告持拔釘器在中午時分潛入後備司令部管有的
    建築物拆卸窗戶鋁框條，竊為己有，在竊得7根鋁框條後，
    警員獲報趕到現場準備逮捕時，被告持拔釘器攻擊警員甲○
    ○頭部，認被告犯有加重準強盜罪，被告坦承，但辯稱是不
    小心打到警員，原審判處被告有期徒刑8年。被告上訴，再
    以是不小心打到警員，而且是未遂罪等理由置辯。
二、本案經本院審理結果，認第1審以上訴人即被告犯刑法第330
    條第1項之加重強盜罪，判處有期徒刑8年，認事用法及量刑
    均無不當，應予維持，並引用第1審判決書記載之事實、證
    據及理由如附件。另補充理由如下。
三、就被告再辯稱當時是不小心打到警員，並不是故意施強暴脅
    迫等語。經查被告自白稱「警察從後面來抓我的褲頭，說你
    在幹什麼，我剛好拿拔釘器，回頭一看，手很自然的就一揮
    ，拔釘器就打到警察的脖子...我看到警察脖子上有一個傷
    痕」（原審卷頁19），依照被告所述的情節，如果是被告手
    拿著拔釘器，在回頭的時候打到警員，應該是打到警員其他
    身體較為突出而接近被告的位置例如手臂等部位，豈有可能
    打到警員頸部之理，而且警員甲○○在原審審理時明確證稱
    ：當時有穿著制服，當時我在摔被告的時候，如果被告有喝
    醉，我應該很容易摔倒他，但當時被告衝向我，我用腳把他
    隔開，他還是衝過來，這是我到目前為止最拼命的一次（原
    審卷頁62、66），而隨後趕到的軍官王溫忠也在原審證稱趕
    到的時候，被告正與警員扭打（原審卷頁68），足證被告當
    時並不是僅僅因為回頭轉身時，不小心打到警員，而是對於
    正欲逮捕被告的警員強加身體上的暴力，被告所辯不可採信
    。
四、被告雖又辯稱當時犯罪尚屬未遂階段，但查被告行竊的建築
    物是還在興建中的建築物，窗戶雖然已經裝上鋁框，但是都
    沒有玻璃，被告用拔釘器所竊得的鋁框條已經經過被告竊得
    後放在地上，隨時可以取走，有照片可證（警卷頁25以下）
    ，該鋁條已經置於被告實力支配範圍之內，已屬既遂，被告
    辯稱是未遂，也不可採信。
五、綜據上述，本案被告上訴，為無理由，應依刑事訴訟法第37
    3條、第368條判決如主文。
本案經檢察官乙○○到庭執行職務。
中　　華　　民　　國　　96　　年　　4 　　月　　4　　日
                  刑事庭審判長法  官 謝志揚
                              法  官 林慶煙
                              法  官 賴淳良
以上正本證明與原本無異
如對本判決不服，應於送達後10日內，向本院提出上訴狀。其未
敘述理由者，並應於提出上訴狀後10日內向本院補提理由狀（須
附繕本）。
                              書記官 邱廣譽
中　　華　　民　　國　　96　　年　　4　 　月　　4　　日
附錄：本案論罪科刑法條全文
刑法第329條（準強盜罪）
竊盜或搶奪，因防護贓物、脫免逮捕或湮滅罪證，而當場施以強
暴脅迫者，以強盜論。
刑法第330條第1項（加重強盜罪）
犯強盜罪而有第321條第1項各款情形之一者，處7年以上有期徒
刑。
刑法第321條第1項第3款（加重竊盜罪）
犯竊盜罪而有左列情形之一者，處6月以上、5年以下有期徒刑：
三  攜帶兇器而犯之者。
刑法第135條第1項（妨害公務執行及職務強制罪）
對於公務員依法執行職務時，施強暴脅迫者，處3年以下有期徒
刑、拘役或3百元以下罰金。
